臺灣高等法院民事裁定　　　　　　　　　96年度抗字第1249號
抗　告　人　鼎順工程股份有限公司
兼上一人
法定代理人　甲○○
抗　告　人　乙○○
　　　　　　共同送達代收人　劉衡慶律師
上列抗告人因與相對人寶華商業銀行股份有限公司間假扣押事件
，對於中華民國96年6月12日台灣板橋地方法院96年度裁全字第4
176號裁定，提起抗告，本院裁定如下：
    主      文
抗告駁回。
抗告訴訟費用由抗告人負擔。
    理  由
一、抗告意旨略以：抗告人鼎順工程股份有限公司（下稱鼎順公
    司）承包政府公共工程營造，至今尚有7個包含捷運工地在
    內之工程款債權新台幣（下同）3億1470萬元尚未收取，伊
    既有3億餘元之債權可作為清償之基礎，斷無為千餘萬元之
    契約糾紛進行脫產，相對人就聲請假扣押之原因，並未盡釋
    明責任，原法院即准予假扣押，使伊之債權遭查扣，影響財
    務之調度，顯有失衡不當，爰聲明廢棄原裁定，並駁回相對
    人之聲請云云。
二、按債權人就金錢請求或得易為金錢請求之請求，欲保全強制
    執行者，得聲請假扣押；假扣押非有日後不能強制執行或甚
    難執行之虞者，不得為之；請求及假扣押之原因應釋明之，
    前項釋明如有不足，而債權人陳明願供擔保或法院認為適當
    者，法院得定相當之擔保，命供擔保後為假扣押，民事訴訟
    法第522條第1項、第523條第1項及第526條第1項、第2項定
    有明文。
三、經查相對人主張抗告人鼎順公司於民國（下同）95年9月27
    日邀同抗告人甲○○、乙○○為連帶保證人，向伊借款2000
    萬元，惟抗告人鼎順公司財務狀況惡化，並經票據交換所公
    告為拒絕往來戶，且未依約繳交借款本息，尚積欠伊本金12
    04萬1637元及利息、違約金迄未清償，依約借款視為全部到
    期；抗告人甲○○、乙○○為抗告人鼎順公司之連帶保證人
    ，應負連帶清償責任等情，業據其提出放款借據、約定書、
    第一類票信查詢資料、帳本為證，堪認相對人就其請求之原
    因已為釋明。又相對人主張抗告人鼎順公司之支票存款業於
    96年4月13日經票據交換所公告拒絕往來，借款自同年月9日
    開始逾期，且抗告人於其他行庫皆有債務未繳款之情形，對
    於債務視為到期之通知均置之不理，顯有惡意拖延還款之嫌
    ；本件為信用貸款，抗告人無其他償債來源，如不對彼等之
    財產實施假扣押，恐有日後不能強制執行或甚難執行之虞等
    情，亦據其提出第一類票信查詢資料、聯徵資料以為釋明，
    並陳明願供擔保以補釋明之不足，經核與假扣押之要件相符
    。原法院裁定准相對人提供擔保後為假扣押，經核並無不合
    ；抗告意旨指摘原裁定不當，聲明廢棄，為無理由。
四、據上論結，本件抗告為無理由，依民事訴訟法第495條之1第
    1項、第449條第1項、第95條、第78條，裁定如主文。
中　　華　　民　　國　　96　　年　　8 　　月　　28　　日
                  民事第八庭
                      審判長法　官  劉勝吉
　　　　　　　　　　　　　　法　官  連正義
                            法  官  鄭威莉
正本係照原本作成。
本裁定除以適用法規顯有錯誤為理由，並經本院許可外，不得再
抗告。如提起再抗告，應於收受後10日內委任律師為訴訟代理人
向本院提出再抗告狀。並繳納再抗告費新台幣１千元。
中　　華　　民　　國　　96　　年　　8 　　月　　29　　日
　　　　　　　　　 　　　 　書記官  李垂福
